【裁判字號】    89,上易,896
【裁判日期】    890530
【裁判案由】    傷害
【裁判全文】
臺灣高等法院臺南分院刑事判決          八十九年度上易字第八九六號    Ｇ
      上  訴  人  臺灣嘉義地方法院檢察署檢察官
      被      告  戊  ○  ○
      選任辯護人  蔡  碧  仲  律師
右上訴人因被告傷害案件，不服臺灣嘉義地方法院八十八年度易字第一二四號中華民
國八十九年三月十五日第一審判決（起訴案號：臺灣嘉義地方法院檢察署八十八年度
偵字第六五九三號），提起上訴，本院判決如左：
      主      文
上訴駁回。
      理      由
一、公訴意旨略以：被告戊○○於民國八十七年七月八日十七時許，在嘉義縣民雄鄉
    東勢村東勢湖新學友幼稚園旁，與告訴人甲○○發生口角爭執，竟教唆同案被告
    丁○○、丙○○、乙○○，共同出手毆打告訴人甲○○，致告訴人甲○○右眼結
    膜下出血，因認被告戊○○共犯有刑法第二百七十七條第一項之傷害罪嫌云云。
二、經查公訴人於起訴書犯罪事實欄，雖記載被告戊○○之犯罪事實係教唆犯傷害罪
    ，而與該起訴書犯罪法條欄認被告戊○○所犯之罪名，係共犯刑法第二百七十七
    條第一項之傷害罪，犯罪態樣不一，惟上訴本院後業經二審蒞庭檢察官在審理期
    日補正，陳明論告被告戊○○係共犯刑法第二百七十七條第一項之傷害罪在卷，
    合先敘明。次按告訴乃論之罪，告訴人於第一審辯論終結前得撤回其告訴，又告
    訴經撤回者應諭知不受理之判決，刑事訴訟法第二百三十八條第一項、第三百零
    三條第三款分別定有明文。茲公訴人既認被告戊○○所為，係犯刑法第二百七十
    七條第一項之傷害罪，依同法第二百八十七條前段之規定，須告訴乃論；而告訴
    人甲○○因與同案另三被告丁○○、丙○○、乙○○達成民事和解，並於八十九
    年三月一日原審審判期日，當庭對同案另三被告丁○○、丙○○、乙○○及被告
    戊○○共四人均撤回告訴，既有當日審判筆錄可稽，則原審揆諸上開法條，依法
    對被告戊○○被訴傷害部分，為公訴不受理判決之諭知，經核並無不合。
三、檢察官循告訴人甲○○請求，提起上訴謂：依調解筆錄及委任保證書之記載，足
    證被告戊○○確有教唆同案另三被告傷害告訴人甲○○，並致告訴人甲○○右眼
    達一目視能毀敗之重傷害程度，依法非屬告訴乃論之罪，乃原判決竟以業經告訴
    人甲○○撤回告訴為由，諭知被告戊○○被訴傷害部分公訴不受理，尚有未當云
    云。惟訊據被告戊○○則矢口否認有何教唆傷害致重傷之犯行，並辯稱：丁○○
    與甲○○發生爭執時，其僅坐在旁邊，並未教唆或出手傷害甲○○云云。經查告
    訴人甲○○指訴初稱：「（眼睛是誰打的？）是丙○○打的」（見偵查卷第十頁
    ），繼稱：「（誰打你，打到何處？）是丁○○、乙○○、丙○○拿鐵椅子打我
    ，打到我眼睛流血」（見原審卷第十九頁），已見前後供述不一而有瑕疵；且案
    發時在場之證人張本宗亦證稱：「我不清楚，當時我坐在裡面，我聽見丁○○等
    爭吵聲，似乎是關於要否喝酒之爭執」、「我當時（看到）戊○○坐在榕樹下，
    沒有打甲○○，至於其他人我沒看到」等語在卷（見原審卷第一０二頁）。雖證
    人許茂倉在偵查中證稱：「我沒看到，我知道那是那天晚上甲○○與他兒子和其
    他人到我家找丁○○，他說喝酒時和丁○○發生爭吵，丁○○和其他二三個人打
    他」、「後來我出到莊外有遇到他（丁○○），他說是因喝酒後吵架，是有打架
    」、「（丁○○）沒有（承認甲○○的眼睛是他打的）」云云（見偵查卷第十九
    、二十頁）；惟因證人許茂倉案發時並未在場，僅係案發後得自他人轉述之傳聞
    證據，自不足為被告戊○○有教唆傷害之證明。再參諸證人即看診告訴人甲○○
    之省立嘉義醫院醫師黃俊雄，在原審證稱：「我當時在看門診，甲○○身體部分
    並無明顯外傷」、「我有檢查甲○○身體，但是身體並無明顯外傷」乙情（見原
    審卷第六十九頁），亦見告訴人甲○○案發後，除右眼受傷外，其餘身體部位並
    未受有其他傷害。而告訴人甲○○所受右眼視能毀敗之重傷害，係遭同案被告丙○○毆打所致，復據該同案被告丙○○在歷次審理中所供認，即原審亦同為如此
    之認定，另同案被告丁○○、丙○○、乙○○三人，更在本院一致供稱:被告戊○○確無教唆傷害或下手毆打告訴人甲○○等語明確，益見被告戊○○確無教唆
    毆打告訴人甲○○成重傷害之犯行。至上開卷附之調解筆錄及委任保證書，所記
    載之案由等內容，係抄自起訴書之犯罪事實，此對照各該內容即明，而起訴書所
    記載之犯罪事實，既經本院引據論述如上，是亦不足據為被告戊○○不利之認定
    。綜此足認檢察官之上訴為無理由，應予駁回。
四、據上論斷，應依刑事訴訟法第三百六十八條，判決如主文。
本案經檢察官楊秀美到庭執行職務。
中    華    民    國      八十九      年      五      月      三十      日
                                  臺灣高等法院臺南分院刑事第二庭
                                      審判長法官  游    明    仁
                                            法官  蘇    重    信
                                            法官  林    永    茂
右正本證明與原本無異。
不得上訴。
                                      法院書記官  楊    清    旺
中    華    民    國      八十九      年      五      月      三十一    日


司法院資訊處製作；財團法人民間司法改革基金會備份。
